臺灣臺南地方法院交通事件裁定　　　　 94年度交聲字第185號
移 送機 關　交通部公路總局嘉義區監理所新營監理站
受 處分 人
即 異議 人　甲○○
上列受處分人因違反道路交通管理處罰條例案件，對於交通部公
路總局嘉義區監理所新營監理站九十四年三月二十八日所為之裁
決處分（處分案號：新監裁違字第裁七三—Ｍ00000000
號）聲明異議，本院裁定如下：
    主  文
異議駁回。
    理  由
一、聲明異議意旨略以：受處分人即異議人甲○○雖不否認有於
    民國九十四年三月二十一日晚間九時許，酒後駕駛車牌號碼
    九Ｌ—一二０二號自用小客車，沿臺南縣鹽水鎮○○路由南
    往北方向行駛，途經臺南縣鹽水鎮○○路一一一號前時，撞
    及正由月津路一一一號前起步欲往南行駛，由何朝祥駕駛之
    車牌號碼ＲＫ—四五０七號自用小客車左前車頭，並造成被
    害人何朝祥受有左側遠端鎖骨之傷害。然異議人因飲用酒類
    ，不勝酒力，致不知與人發生事故，而非故意肇事逃逸，豈
    知原處分機關即交通部公路總局嘉義區監理所新營監理站竟
    仍裁決異議人吊銷駕駛執照，且永久不得考照，故異議人不
    服原處分，乃提起本件異議云云。
二、按汽車駕駛人，駕駛汽車肇事致人受傷或死亡而逃逸者，吊
    銷駕駛執照，並終身不得考領駕駛執照，道路交通管理處罰
    條例第六十二條第一項後段及第六十七條第一項分別定有明
    文。
三、經查：
（一）受處分人即異議人甲○○並不否認有於九十四年三月二十
      一日晚間九時許，酒後駕駛車牌號碼九Ｌ—一二０二號自
      用小客車，沿臺南縣鹽水鎮○○路由南往北方向行駛，途
      經臺南縣鹽水鎮○○路一一一號前時，撞及正由月津路一
      一一號前起步欲往南行駛，由何朝祥駕駛之車牌號碼ＲＫ
      —四五０七號自用小客車左前車頭，並造成被害人何朝祥
      受有左側遠端鎖骨之傷害，而異議人駕車肇事致人受傷後
      ，不僅未下車察看，且未報警處理或通知救護車前來救護
      被害人，隨即立刻駕車離開現場等事實，有臺南縣警察局
      南縣警交字第Ｍ00000000號違反道路交通管理事
      件通知單一紙在卷可稽，並經異議人於臺南縣警察局新營
      分局（南縣營警刑字第０九四００００六三０號刑案偵查
      卷宗）、臺灣臺南地方法院檢察署檢察官偵辦上開車禍肇
      事逃逸公共危險案件（九十四年度營偵字第四五０號）及
      本院九十四年五月十七日準備程序中時自白犯罪供明在卷
      可按，核與被害人何朝祥於上開卷附之警詢中指述情節相
      符，此外復有道路交通事故現場與肇事車輛蒐證照片十二
      幀、道路交通事故現場圖暨道路交通事故調查報告表(一)(二)
      共三紙存於上開卷內可佐，並經本院調取前開卷宗核閱無
      訛，而被害人何朝祥係因本件車禍致受有前揭傷害乙節，
      亦有奇美醫院柳營分院九十四年三月二十一日診斷證明書
      一紙在卷可徵，足見上情非虛。
（二）其次，異議人雖辯稱：因酒醉而不知發生事故，並非故意
      肇事逃逸云云。惟被害人何朝祥於警詢時指稱：「（問：
      如何知道肇事車輛駕駛人及車牌號碼？）事故發生後經路
      人駕駛機車，尾隨肇事車輛往鹽水鎮○○路經行昌路（無
      尾巷）得知肇事車輛號牌為九Ｌ一一二０二號自小客車，
      駕駛人又往回走經過肇事地點，我發現請計程車尾隨並請
      警方處理，經警方查獲後告知駕駛人為甲○○」等語（詳
      警詢筆錄），則由異議人於撞及被害人所駕駛之汽車後，
      猶可往回經過肇事地點等情觀之，難認異議人已陷於泥醉
      之毫無意識之程度。再者，觀諸卷附事故現場與肇事車輛
      相片異議人所駕駛之自小客車之車損情形，異議人之自小
      客車係前方保險桿、引擎蓋均嚴重毀損而變形，且前方擋
      風玻璃亦已破裂，足見當時碰撞之力道甚大，異議人就其
      駕車有與人發生碰撞車禍之事實顯難諉為不知。又異議人
      於檢察官偵訊時供承：「（問：發生車禍是不是已經知道
      撞到人，還沒有下車去看？）知道」、「（問：為何沒有
      下去？）害怕所以沒有下去救護」等語（詳前揭九十四年
      營偵第四五０號卷第七頁），是其前開所辯，顯係虛擬之
      詞，殊無可採。是異議人既明知其有與人發生車禍，且未
      下車察看仍逕自駕車駛離現場等情以觀，其所為顯係駕車
      肇事逃逸之舉，並有肇事逃逸之意圖甚明。
（三）再者，本件車禍所生之上開酒後駕車肇事逃逸公共危險刑
      事案件，經異議人於本院九十四年五月十七日準備程序中
      自白犯罪，坦承於前揭時、地酒後駕駛自用小客車與被害
      人何朝祥發生車禍及未留在肇事現場等情不諱，核與被害
      人指訴情節相符，其肇事逃逸公共危險犯行可以認定，且
      經異議人請求而為緩刑之宣告並同意向嘉義基督教醫院提
      供六十小時之義務勞務，而為簡易判決處刑判處應執行有
      期徒刑十月，緩刑四年確定等情，亦有卷附九十四年度交
      簡字第一三四八號刑事簡易判決書一份足資佐憑。從而可
      知，異議人於上開時、地，有酒後駕駛汽車且肇事致人受
      傷而逃逸之事實，堪以認定。
四、綜上所述，本件受處分人即異議人甲○○有於上述時、地，
    駕駛自用小客車撞及由被害人何朝祥所駕駛之車輛，並致被
    害人受傷，且於肇事後逕行駕車逃逸等違規事實既可認定，
    則原處分機關即移送機關交通部公路總局嘉義區監理所新營
    監理站，據此並引用上開道路交通管理處罰條例第六十二條
    第一項後段及第六十七條第一項等規定，分別裁處異議人吊
    銷駕駛執照，終身禁考，於法即無不當。至異議人就本件裁
    決處分之異議內容，經核並無理由，故應予以駁回。
五、據上論斷，應依道路交通案件處理辦法第十九條，裁定如主
    文。
中　　華　　民　　國　　94　　年　　8 　　月　　11　　日
                  交通法庭    法　官  鄭燕璘
以上正本證明與原本無異。
如不服本裁定應於送達後5日內向本院提出抗告狀。
                              書記官  陳金堂
中　　華　　民　　國　　94　　年　　8 　　月　　15　　日
